臺灣臺南地方法院民事裁定               100年度抗字第94號
抗  告  人  林新惠
相  對  人  林志誠
上列抗告人因與相對人間本票裁定強制執行事件，對於中華民國
100年10月24日本院100年度司票字1728號裁定提起抗告，本院裁
定如下：
    主  文
抗告駁回。
抗告程序費用新臺幣壹仟元由抗告人負擔。
    理  由
一、按執票人向本票發票人行使追索權時，得聲請法院裁定後強
    制執行，票據法第123條定有明文。又按本票執票人依上開
    規定，聲請法院裁定許可對發票人強制執行，係屬非訟事件
    ，此項聲請之裁定，及抗告法院之裁定，僅依非訟事件程序
    ，以審查強制執行許可與否，法院就本票形式上之要件是否
    具備予審查為已足，並無確定實體上法律關係存否之效力，
    如發票人就票據債務之存否有爭執時，應由發票人提起確認
    之訴，以資解決（最高法院56年臺抗字第714號、57年臺抗
    字第76號判例意旨參照）。
二、抗告意旨略以：因抗告人業已清償相對人新臺幣（下同）50
    0,000元，相對人仍以800,000元聲請核發本院100年度司票
    字第1728號裁定，顯有違誤，應予廢棄等語。
三、經查：本件相對人主張伊執有抗告人為發票人，如附表所示
    之本票4紙，並均免除作成拒絕證書，詎相對人屆期提示均
    未獲付款，依票據法第123條、非訟事件法第194條規定，聲
    請裁定准予強制執行等情，已據提出該等本票正本4紙為證
    ，原裁定予以准許，即無不合。抗告意旨所述即使屬實，亦
    係實體上之爭執，揆諸首揭規定及判例意旨，原應由抗告人
    另行提起訴訟以資解決，要非於本件非訟程序所得加以審究
    。從而，原裁定許可強制執行，並無違誤，抗告人據以提起
    抗告，請求廢棄原裁定，為無理由，應予駁回。
四、再本件抗告既經駁回，依非訟事件法第24條第1項規定，本
    院應予確定訴訟費用額。而本件抗告人提起抗告，除繳納抗
    告費1,000元外，未有其他程序費用之支出，爰確定本件抗
    告程序費用額為1,000元，並命由抗告人負擔。
五、據上論結，本件抗告為無理由，依非訟事件法第46條、第21
    條第2項、第24條第1項，民事訴訟法第495條之1第1項、第4
    49條第1項、第95條、第78條，裁定如主文。
中    華    民    國   100    年    11    月    21    日
                        民事第三庭  法  官  蔡盈貞
以上正本證明與原本無異。
本件裁定不得再為抗告。
中    華    民    國   100    年    11    月    21    日
                                    書記官  黃瓊蘭
┌──────────────────────────────────┐
│附表：                                                              │
├──┬──────┬─────────┬───┬─────┬────┤
│編號│發票日      │票面金額（新臺幣）│到期日│利息起算日│票據號碼│
├──┼──────┼─────────┼───┼─────┼────┤
│001 │97年12月1日 │200,000元         │未載  │98年4月2日│CH787646│
├──┼──────┼─────────┼───┼─────┼────┤
│002 │98年2月1日  │200,000元         │未載  │98年4月2日│CH787647│
├──┼──────┼─────────┼───┼─────┼────┤
│003 │98年4月1日  │200,000元         │未載  │98年4月2日│CH787648│
├──┼──────┼─────────┼───┼─────┼────┤
│004 │98年6月1日  │200,000元         │未載  │98年6月2日│CH787649│
└──┴──────┴─────────┴───┴─────┴────┘